臺灣臺中地方法院刑事裁定
111年度聲字第1917號
聲  請  人  臺灣臺中地方檢察署檢察官
受  刑  人  李劭中




上列聲請人因受刑人數罪併罰有二裁判以上，聲請定其應執行之
刑（111年度執聲字第1385號），本院裁定如下：
    主    文
李劭中犯如附表所示之罪，各處如附表所示之刑，應執行有期徒
刑參年拾月。
    理    由
一、聲請意旨略以：受刑人李紹中因犯數罪，先後經判決確定如
    附表，應依刑法第53條、第51條第5款，定應執行之刑，爰
    依刑事訴訟法第477條第1項之規定聲請裁定等語。
二、按裁判確定前犯數罪者，併合處罰之；數罪併罰，有二裁判
    以上者，依刑法第51條之規定，定其應執行之刑；數罪併罰
    ，分別宣告其罪之刑，宣告多數有期徒刑者，於各刑中之最
    長期以上，各刑合併之刑期以下，定其刑期。但不得逾30年
    ，刑法第50條第1項前段、第53條、第51條第5款分別定有明
    文。又刑法第57條之規定，係針對個別犯罪之科刑裁量，明
    定刑罰原則以及尤應審酌之各款事項，以為科刑輕重之標準
    ；至數罪併罰定應執行刑之裁量標準，法無明文，然其裁量
    仍應兼衡罪責相當及特別預防之刑罰目的，具體審酌整體犯
    罪過程之各罪關係（例如各行為彼此間之關聯性《數罪間時
    間、空間、法益之異同性》、所侵害法益之專屬性或同一性
    、數罪對法益侵害之加重效應等）及罪數所反應行為人人格
    及犯罪傾向等情狀綜合判斷，為妥適之裁量，仍有比例原則
    及公平原則之拘束，倘違背此內部界限而濫用其裁量，仍非
    適法（最高法院104年度台抗字第718號裁定意旨參照）。
三、本件受刑人前因詐欺等案件，先後經臺灣雲林地方法院、臺
    灣高等法院臺中分院及本院分別判處如附表所示之刑【合計
    如附表所示之刑為有期徒刑32年11月，本件受刑人所應執行
    之刑，應在有期徒刑2年10月以上，不得逾有期徒刑8年8月
    】，並均經分別確定在案，有上開案件判決書及臺灣高等法
    院被告前案紀錄表等在卷可憑。爰審酌受刑人所犯均為詐欺
    案件，各罪之內涵、性質相仿，犯罪時間為108年12月間至1
    09年2月間之密結時點，並考量所犯各罪行為之不法與罪責
    程度、所犯各罪之犯罪態樣、相互關係、時間間隔、侵犯法
    益之綜合效果、合併刑罰所生痛苦之加乘效果及對其施以矯
    正之必要性，受刑人對本案之意見等情，定如主文所示之應
    執行刑。
四、爰依刑事訴訟法第477條第1項，刑法第53條、第51條第5款
    ，裁定如主文。
中　　華　　民　　國　　111 　年　　7 　　月　　18　　日
                  刑事第十九庭  法  官  吳逸儒
上正本證明與原本無異。
如不服本裁定，應於送達後五日內，向本院提出抗告狀。
                                書記官  陳俞君
中　　華　　民　　國　　111 　年　　7 　　月　　18　　日
附表
編號  1 2 3 罪名  詐欺 詐欺 詐欺 宣告刑  有期徒刑1年2月 有期徒刑1年3月 有期徒刑1年2月 犯罪日期  109年1月8日 108年12月31日 109年1月13日 偵查(自訴)機關 年度案號  雲林地檢109年度偵字第1330號 臺中地檢109年度偵字第4687號 臺中地檢109年度偵字第9286號 最後 事實審 法院 雲林地院 臺中地院 臺中地院  案號 109年度訴字 第215號 110年度金訴字 第90號 109年度金訴字 第549號  判決日期 110年2月4日 110年3月30日 110年3月22日 確定 判決 法院 雲林地院 臺中地院 臺中地院  案號 109年度訴字 第215號 110年度金訴字 第90號 109年度金訴字 第549號  判決日期 110年3月26日 110年5月3日 110年5月6日 是否為得易科罰金之案件  否 否 否 備註  雲林地檢110年度執字第936號 臺中地檢110年度執字第6367號 臺中地檢110年度執字第6504號   編號1至8定應執行有期徒刑2年8月   

編號  4 5 6 罪名  詐欺 詐欺 詐欺 宣告刑  有期徒刑1年 有期徒刑1年6月 有期徒刑1年3月 犯罪日期  109年1月15日 109年1月14日 至同年月16日 109年2月3日 偵查(自訴)機關 年度案號  臺中地檢109年度偵字第22100號 臺中地檢109年度偵字第22100號 臺中地檢109年度偵字第22100號 最後 事實審 法院 臺中地院 臺中地院 臺中地院  案號 110年度金訴緝字第6號 110年度金訴緝字第6號 110年度金訴緝字第6號  判決日期 110年4月12日 110年4月12日 110年4月12日 確定 判決 法院 臺中地院 臺中地院 臺中地院  案號 110年度金訴緝字第6號 110年度金訴緝字第6號 110年度金訴緝字第6號  判決日期 110年5月26日 110年5月26日 110年5月26日 是否為得易科罰金之案件  否 否 否 備註  臺中地檢110年度執字第8711號     編號1至8定應執行有期徒刑2年8月   

編號  7 8 9 罪名  詐欺 詐欺 詐欺 宣告刑  有期徒刑1年2月 有期徒刑1年1月 有期徒刑1年2月 ，共7罪 犯罪日期  109年1月15日 109年2月3日 109年2月6日、 109年2月4日、 109年2月5日、 108年12月27日、 109年2月5日、 109年1月13日 偵查(自訴)機關 年度案號  臺中地檢109年度偵字第22100號 臺中地檢109年度偵字第22100號 南投地檢109年度偵字第799號等 最後 事實審 法院 臺中地院 臺中地院 中高分院  案號 110年度金訴緝字第6號 110年度金訴緝字第6號 110年度金上訴字 第1055號等  判決日期 110年4月12日 110年4月12日 110年12月30日 確定 判決 法院 臺中地院 臺中地院 中高分院  案號 110年度金訴緝字第6號 110年度金訴緝字第6號 110年度金上訴字 第1055號等  判決日期 110年5月26日 110年5月26日 111年2月8日 是否為得易科罰金之案件  否 否 否 備註  臺中地檢110年度執字第8711號  南投地檢110年度執字第665號   編號1至8定應執行有期徒刑2年8月  編號9至10定應執行有期徒刑2年10月 

編號  10 11 12 罪名  詐欺 詐欺 詐欺 宣告刑  有期徒刑1年1月 ，共4罪 有期徒刑1年6月 有期徒刑1年2月 犯罪日期  109年2月4日、 109年2月6日、 109年1月16日、 109年1月14日 109年1月7日 109年1月7日 偵查(自訴)機關 年度案號  南投地檢109年度偵字第799號等 臺中地檢109年度偵字第22450號 臺中地檢109年度偵字第22450號 最後 事實審 法院 中高分院 臺中地院 臺中地院  案號 110年度金上訴字第1055號等 109年度金訴字 第402號 109年度金訴字 第402號  判決日期 110年12月30日 111年2月11日 111年2月11日 確定 判決 法院 中高分院 臺中地院 臺中地院  案號 110年度金上訴字第1055號等 109年度金訴字 第402號 109年度金訴字 第402號  判決日期 111年2月8日 111年3月8日 111年3月8日 是否為得易科罰金之案件  否 否 否 備註  南投地檢111年度執字第665號 臺中地檢111年度執字第4257號 臺中地檢111年度執字第4257號   編號9、10定應執行有期徒刑2年10月 編號11至14定應執行有期徒刑2年   

編號  13 14 15 罪名  詐欺 詐欺 詐欺 宣告刑  有期徒刑1年3月 ，共3罪 有期徒刑1年1月 ，共3罪 有期徒刑1年2月 犯罪日期  109年1月8日、 109年1月8日、 109年1月8日 109年1月8日、 109年1月8日、 109年1月9日 109年1月13日 偵查(自訴)機關 年度案號  臺中地檢109年度偵字第22450號 臺中地檢109年度偵字第22450號 臺中地檢109年度偵字第27505號 最後 事實審 法院 臺中地院 臺中地院 臺中地院  案號 109年度金訴字 第402號 109年度金訴字 第402號 111年度金訴字 第131號  判決日期 111年2月11日 111年2月11日 111年3月30日 確定 判決 法院 臺中地院 臺中地院 臺中地院  案號 109年度金訴字 第402號 109年度金訴字 第402號 111年度金訴字 第131號  判決日期 111年3月8日 111年3月8日 111年5月3日 是否為得易科罰金之案件  否 否 否 備註  臺中地檢111年度執字第4257號 臺中地檢111年度執字第4257號 臺中地檢111年度執字第5811號   編號11至14定應執行有期徒刑2年